ACORDAO-COMPLETO-2344275

ACÓRDÃO 440/2019 ATA 6/2019 - PLENÁRIO

VISTOS, relatados e discutidos estes autos Solicitação do Congresso Nacional formulada pelo Presidente da Comissão de Fiscalização Financeira e Controle da Câmara dos Deputados à época, Exmo. Sr. Deputado Federal Roberto de Lucena, para encaminhar proposta de fiscalização da então Deputada Federal Laura Carneiro, oportunidade em que a unidade técnica pede prorrogação de prazo para o atendimento integral do pedido, 
ACORDAM os Ministros do Tribunal de Contas da União, reunidos em Sessão Plenária, diante das razões expostas pelo Relator, em:
9.1. conhecer da presente solicitação, por estarem preenchidos os requisitos de admissibilidade previstos nos artigos 38, inciso II, da Lei 8.443/1992, 232, inciso III, do Regimento Interno do TCU e 4º, inciso I, alínea "b", da Resolução - TCU 215/2008;
9.2. prorrogar por noventa dias, nos termos do art. 15, § 2º, da Resolução TCU 215/2008, o prazo para atendimento integral da presente solicitação, estabelecido no art. 15, inciso II, da Resolução TCU 215/2008;
9.3.informar, nos termos do art. 15, § 3º, da Resolução TCU 215/2008, à Comissão de Fiscalização Financeira e Controle da Câmara dos Deputados que o prazo inicial preconizado pelo art. 15, inciso II, da Resolução TCU 215/2008 de 180 dias para atendimento da demanda elaborada pela aludida comissão teve de ser prorrogado por noventa dias, nos termos do art. 15, § 2º, da Resolução TCU 215/2008, tendo em vista que a apuração solicitada da "suspeita de que ex-diretores da instituição tenham recebido 'vantagens indevidas' para favorecer uma empresa na licitação que resultou no contrato (de compra de equipamentos de impressão de papel moeda) " demanda que este Tribunal tenha acesso a informações dos desdobramentos da Operação Vícios, mencionada na solicitação realizada a esta Corte de Contas, o que requer autorização judicial, até o momento ainda não obtida pelo TCU.

Solicitação do Congresso Nacional que requer ato de fiscalização e controle com o objetivo de verificar a ocorrência de possíveis irregularidades em contrato da Casa da moeda.

Casa da Moeda do Brasil, Ministério da Economia (atualmente engloba o ex-Ministério da Fazenda)

3. Interessado: Secretaria de Controle Externo da Administração indireta no Rio de Janeiro (SecexEstataisRJ)

13.1. Ministros presentes: José Mucio Monteiro (Presidente), Benjamin Zymler, Raimundo Carreiro (Relator), Ana Arraes e Bruno Dantas.
13.2. Ministros-Substitutos convocados: Augusto Sherman Cavalcanti, Marcos Bemquerer Costa e André Luís de Carvalho.

ACORDAO-COMPLETO-2355594

Acórdão 1255/2019 - Plenário

RAIMUNDO CARREIRO

Adoto como Relatório, nos termos do art. 1º, § 3º, inciso I, da Lei 8.443/92, a instrução de peça eletrônica 2,  lavrada no âmbito da Secretaria de Controle Externo da Administração indireta no Rio de Janeiro (SecexEstataisRJ) e endossada pelo Titular da Unidade Técnica (peça 23) :
"INTRODUÇÃO
Trata-se do Ofício 115/2018/CFFC-P, de 6/8/2018 (peça 1, p. 1) , por meio do qual o Exmo. Sr. Deputado Federal Roberto de Lucena, presidente da Comissão de Fiscalização Financeira e Controle da Câmara dos Deputados encaminha a Proposta de Fiscalização e Controle 162, de 2018 (peça 1, p. 2 a 7) .
O documento encaminhado, de autoria da Exma. Sra. Deputada Federal Laura Carneiro, requer do Tribunal de Contas da União a verificação de possíveis irregularidades em contrato de aquisição de equipamentos de fabricação de cédulas de dinheiro pela Casa da Moeda do Brasil (CMB) no valor de R$ 300 milhões.
HISTÓRICO
Preliminarmente, cabe ressaltar que a aludida aquisição foi objeto de análise deste Tribunal em duas oportunidades.
Na primeira, por ocasião da apreciação do Programa de Trabalho (PT) 22.662.0758.3274.0033, referente à atividade de "Adequação e Modernização do Parque Industrial no Estado do Rio de Janeiro", no âmbito do antigo Fiscobras, este Tribunal, nos autos do TC Processo 012.190/2009-0, procedeu à auditoria na CMB, no período de 27/5/2009 a 16/6/2009, no processo administrativo 3409/2008, que tratava do procedimento licitatório para aquisição de linha de equipamentos para fabricação de cédulas de dinheiro.
Como resultado do aludido trabalho de fiscalização, foi exarado o Acórdão 1741/2009-TCU-Plenário, nos seguintes termos:
9.1. comunicar à Comissão Mista de Planos, Orçamentos Públicos e Fiscalização do Congresso Nacional que não foram constatadas, no exercício de 2009, irregularidades nos procedimentos licitatórios e contratos relativos ao Projeto Modernização do Processo de Modernização de Cédulas, da Casa da Moeda do Brasil, programa de trabalho  22.662.0758.3274.0033 - Adequação e Modernização do Parque Industrial da Casa da Moeda;
9.2 recomendar ao Ministério da Fazenda e ao Departamento de Coordenação e Controle das Empresas Estatais - MPOG que ultimem as providências para a reformulação orçamentária do Programa de Dispêndios Globais - PDG e Orçamento de Investimentos - OI da Casa da Moeda do Brasil, de forma a atender sua necessidade de investimento, mormente na Modernização do Processo de Fabricação de Cédulas, consoante já requerido por essa empresa pública por meio dos Ofícios nº s 013/2009, de 13/01/2009 e 008/2009, de 07/01/2009, respectivamente;
9.3 determinar à Segecex que, juntamente com as Unidades Técnicas pertinentes, analise a conveniência e oportunidade da manutenção do PT 22.662.0758.3274.0033 - Adequação e Modernização do Parque Industrial da Casa da Moeda no Fiscobras de 2010, tendo em vista que, em que pese a materialidade dos recursos envolvidos, não tem por objeto principal obras ou serviços de engenharia, mas, sobretudo, a aquisição de equipamentos; e
9.4 arquivar os autos.
Sendo assim, nenhuma irregularidade restou constatada naquele momento.
A segunda vez em que o caso foi examinado por este Tribunal foi em razão de representação levada a efeito pela única licitante concorrente (empresa Kornori Corporation) da vencedora (empresa KBA-Giori S/A) do certame da Concorrência Pública Internacional do Tipo Técnica e Preço 001/2008, comportando a análise, além do citado processo administrativo 3409/2008, do processo administrativo 2873/2008, também referente à aquisição de equipamentos para fabricação de cédulas (TC Processo 016.073/2009-1) .
Depois de minucioso exame, restou claro que a representante, empresa Kornori Corporation, sediada na cidade de Tóquio, Japão, apesar de ter ofertado cotação R$ 163.539.461,82 inferior à empresa vencedora, não apresentou, em sua proposta de preço, a discriminação dos equipamentos constituintes das linhas licitadas por seus itens componentes, em contraposição ao que previa o edital nos itens 6.2.1.1.1, 6.3.1.1.1 e 7.2.2.
Ademais, havia grande risco de a representante não desenvolver a contento os equipamentos e serviços ofertados, pois a empresa jamais havia fabricado ou testado a solução tecnológica proposta, sequer para fins de protótipo, o que teria sido constatado em diligência realizada por representantes da CMB nas instalações da referida companhia.
Por fim, as máquinas da representante, adquiridas anteriormente por Rússia e Índia, tiveram de ser substituídas, por não garantirem a segurança devida contra falsificações, acarretando gastos extraordinários locais para substituição das notas fabricadas.
Em suma, mais uma vez não foram encontradas irregularidades, tendo sido acolhida pelo Exmo. Sr. Ministro Relator, no âmbito do TC Processo 016.073/2009-1, a manifestação da Unidade Técnica no sentido de considerar improcedente a representação.
EXAME DE ADMISSIBILIDADE
Os arts. 4º, inciso I, da Resolução - TCU 215/2008 e 232, inciso III, do Regimento Interno do TCU conferem legitimidade ao Presidente da Comissão de Fiscalização Financeira e Controle da Câmara dos Deputados para solicitar a realização de ações de fiscalização ao Tribunal de Contas da União.
Assim, legítima a autoridade solicitante, cabe o conhecimento do expediente como solicitação do Congresso Nacional.
EXAME TÉCNICO
O presente processo versa sobre a aquisição de equipamentos e serviços de natureza extremamente peculiar, com pouquíssimos fornecedores no mundo, o que prejudica sobremaneira a competitividade e, principalmente, a apuração do valor de mercado do maquinário.
Sendo assim, a análise tão somente do procedimento licitatório e de toda a documentação produzida à época visando à contratação dessa compra não se mostrou suficiente para demonstrar a existência de qualquer tipo de irregularidade, principalmente ante a ausência de benchmarking.
Na verdade, o objeto da licitação é tão peculiar que não necessariamente o pagamento de eventual "propina" teria se dado para possibilitar a elevação do preço de aquisição, mas sim para que a própria compra em si fosse de fato efetuada, haja vista a limitada demanda existente no mundo para esse tipo de equipamento.
Essa informação pode ser corroborada por trecho de material apreendido por ocasião da deflagração da Operação Vícios, cujo compartilhamento com o Tribunal de Contas da União foi autorizado pela Exma. Sra. Juíza Federal Clarissa Silva Carneiro Feitosa, por meio de vista aos autos da ação penal 0802469-60.2013.4.02.5101 (2013.51.01.802469-9) (peça 5) , em atendimento à solicitação determinada pelo item 9.5 do Acórdão 2462/2016-TCU-Plenário (Relator: Ministro Raimundo Carreiro) .
Trata-se da Informação 2780/2015 - DELEFIN/DRCOR/SR/DPF/RJ, que versa sobre o seguinte (peça 6, p. 1) :
Em análise ao material apreendido, quando da deflagração da Operação Vícios, Equipe São Paulo, item 2, tratando-se de um Laptop Notebook Sony Vaio, S/N: WCAV5H680038, capacidade 1.0 TB, de propriedade do Senhor Gilson, ex-funcionário da Casa da Moeda do Brasil, verificou-se a existência de dois arquivos do Word bastante suspeitos, na pasta: Downloads/perguntas do advogado 01-10-10.doc; Downloads/Questions and answers about KBA-CMB agreement.doc, os quais tratam de possível favorecimento à empresa KBA, a qual venceu a licitação em 2008/2009, para fornecimento à Casa da Moeda de maquinário para fabricação de moeda, tendo a participação do ex-diretor Gílson Lessa, como alguns outros nomes ainda não conhecidos por esta investigação. Cumpre ainda informar que tais documentos demonstram possíveis pagamentos a algumas pessoas de forma extraoficial, em virtude da realização do contrato com a Casa da Moeda. O conteúdo de tais arquivos será entregue em anexo impresso a esta informação.
Na peça, há menção ao Sr. Gilson de Paula Lessa, ex-Diretor Comercial da Casa da Moeda, que teria realizado um "acordo de agenciamento" com a empresa contratada, no valor de pelo menos 3 milhões de francos suíços (aproximadamente R$ 11 milhões, em valores atuais) , utilizando-se de uma empresa offshore, cuja rastreabilidade dos sócios ficasse impossibilitada, conforme trecho a seguir (peça 6, p. 10) :
Este negócio foi realizado porque a KBA precisava de ajuda para realizar o contrato com a Casa da Moeda (CMB) , entretanto, por razões óbvias, eles não poderiam contratar alguém diretamente da CMB. Então, eles pediram ao meu amigo (Gilson) para encontrar alguém, ou alguma empresa, para fazer esta interface/link. Quando eu aceitei este negócio, a KBA demandou que uma nova empresa fosse criada com uma estrutura segura. Uma estrutura usando uma Fundação como proprietária da Chara Consulting onde seria muito mais difícil (ou impossível) encontrar o real proprietário. Oficialmente, a estrutura da empresa (Chara) foi estabelecida depois da assinatura do Acordo de Agenciamento (Eu já expliquei isso ao Jorg meses atrás via e-mail) . Mas, de fato o "O Acordo de Agenciamento" foi assinado com uma data retroativa. Nós (KBA e CHARA) fizemos isso porque a Chara começou a trabalhar com a KBA antes de nós termos a estrutura ideal para a empresa. Quando nós criamos a Chara, com uma estrutura segura, a KBA já tinha praticamente conseguido o seu contrato com a CMB.
Como é possível aferir, a empresa KBA-Giori S/A, com sede em Lausanne, Suíça, tencionava ser contratada pela Casa da Moeda (de fato, acabou conseguindo) e, para tanto, promoveu supostos pagamentos espúrios a funcionário pertencente à cúpula da entidade contratante, ainda que sua única concorrente em procedimento licitatório, a empresa Komori Corporation, tivesse condições técnicas inferiores de executar o objeto contratado.
Esse tipo de estratagema já foi revelado em operações policiais anteriores: ainda que a probabilidade seja elevada de a empresa ser contratada, a "propina" é paga mesmo assim, como garantia da certeza da contratação.
A constatação desse suposto "esquema" não ocorreu em virtude de operação policial específica para apurar irregularidades na contratação em apreço, mas em razão de dados coletados em outra vertente investigativa, que visava a verificar supostas irregularidades relacionadas à contratação do Sistema de Controle de Produção de Bebidas (Sicobe) , motivo pelo qual o nome da referida operação era Vícios.
Todavia, os desdobramentos da Operação Vícios, aos quais a Exma. Sra. Deputada Federal Laura Carneiro se refere em sua solicitação a este Corte de Contas, ante as evidências retromencionadas, acabaram focando nessa contratação dos equipamentos de fabricação de cédulas de dinheiro.
Ocorre, porém, que o TCU não tem acesso ainda aos inquéritos policiais correspondentes aos desdobramentos da Operação Vícios, denominados Operações Vícios II e III. Sem esses documentos, não é possível confirmar o suposto recebimento de "propina" em razão do contrato de aquisição de equipamentos para impressão de dinheiro.
Conforme antes observado, a documentação referente ao procedimento licitatório foi exaustivamente examinada por este Tribunal. O tipo de ocorrência em exame - recebimento de valores no exterior - é absolutamente inescrutável ante os meios de investigação de que dispõe o Tribunal de Contas de União.
Em auditorias realizadas no TCU, não há acesso a computadores pessoais de dirigentes, contas bancárias, telefones celulares, dados fiscais, e-mails pessoais, apenas aos corporativos, o que elimina quase em absoluto a possibilidade de encontrar irregularidades dessa natureza.
Sendo assim, o Tribunal, neste caso, necessita da cooperação da justiça para conceder o compartilhamento de informações do material levantado pela Polícia Federal (PF) , pois exige autorização judicial. Essa necessidade, inclusive, foi reconhecida pelo Plenário do TCU, por meio do item 9.5 do Acórdão 2462/2016-TCU-Plenário (Relator: Ministro Raimundo Carreiro) , que determinou solicitar à justiça o envio de cópia integral do processo 0802469-60.2013.4.02.5101 (2013.51.01.802469-9) , referente ao IPL 131/2013 (Operação Vícios) .
Por força desse comando pretoriano, desde a autuação do presente processo, esta Secretaria vem tentando obter, com a PF, o número dos inquéritos policiais (	IPLs) envolvendo a Casa da Moeda, pois, além do presente processo, há duas outras fiscalizações em curso na entidade, sendo uma no Sistema de Controle de Produção de Bebidas - SICOBE (TC Processo 012.350/2018-4) e outra no Sistema de Controle e Rastreamento da Produção de Cigarros - SCORPIOS (TC Processo 030.081/2017-3) , as quais também necessitam das informações constantes das apurações da Polícia Federal.
Para obtenção dos aludidos dados, foram emitidos, no âmbito, do TC Processo 012.350/2018-4, diversos ofícios de diligência.
Em 16/8/2018, apenas uma semana após a autuação do presente processo (9/8/2018) , foi emitido o Ofício 0494/2018-TCU/SecexEstataisRJ (peça 7) , por meio do qual se solicitava o compartilhamento com o TCU dos inquéritos policiais em que a Casa da Moeda figurava como investigada. O propósito era que o próprio Delegado da Polícia Federal encarregado dos casos requeresse junto aos respectivos juízos o aludido compartilhamento.
Todavia, tendo em vista a agenda apertada da aludida autoridade, esta se ateve a responder ao ofício supramencionado, por intermédio do Ofício 11285/2018-SR/PF/RJ, de 21/9/2018 (peça 8) , informando as varas federais criminais que deveriam ser contatadas pelo TCU para fins de obtenção da necessária autorização judicial.
Ato contínuo, este Tribunal diligenciou os respectivos juízos, por intermédio dos Ofícios 0623/2018-TCU/SecexEstataisRJ, de 8/10/2018 (peça 12) , 0624/2018-TCU/SecexEstataisRJ, de 8/10/2018 (peça 11) , 0625/2018-TCU/SecexEstataisRJ, de 8/10/2018 (peça 10) , 0626/2018-TCU/SecexEstataisRJ, de 8/10/2018 (peça 9) , e 0731/2018-TCU/SecexEstataisRJ, de 23/10/2018 (peça 13) , redirecionando o Ofício 0625/2018-TCU/SecexEstataisRJ, de 8/10/2018, para o destinatário correto (peça 15) .
Todavia, apenas com o número do IPL, em alguns casos, não foi possível localizar o respectivo processo ao qual o inquérito estaria vinculado, a exemplo da resposta constante da peça 14. Ademais, alguns ofícios não tiveram qualquer resposta, bem como parece ter havido negativa no sentido de compartilhar as informações referentes ao IPL 95/2016 (peça 16) .
Infelizmente, caso as negativas venham a se repetir em outros juízos, restaria prejudicada a apuração solicitada pelo Congresso Nacional, tendo em vista, conforme já asseverado, as limitações de acesso a determinadas informações pelo TCU, ainda mais em se tratando de contratação realizada há quase dez anos (4/6/2009) , recaindo-se na hipótese referida no art. 17, § 1º, inciso II, da Resolução TCU 215/2008.
As especificações técnicas do equipamento são muito peculiares, inviabilizando a procura por maquinário igual no mundo que sirva como referência de preço à época da contratação, ocorrida há tempo considerável.
Como, portanto, as informações dos inquéritos em questão são essenciais para a instrução do presente processo, novamente foi solicitado o compartilhamento desses dados, por intermédio dos Ofícios 0091 a 0095-TCU/SecexEstataisRJ, de 28/1/2019 (peças 17 a 21) , nos quais foi explicitado o número de cada um dos processos judiciais correspondentes.
CONCLUSÃO
Desta forma, com vistas a atender à presente solicitação, foram enviadas tempestivamente diversas diligências para acesso a informações essenciais à instrução do feito, cujas respostas até o momento não foram enviadas.
Todavia, com a aproximação do final do interregno de 180 dias estabelecido pelo art. 15, inciso II, da Resolução TCU 215/2008 para atendimento da presente SCN, faz-se necessária a solicitação de prorrogação de prazo prevista no art. 15, § 2º, do mesmo normativo, bem como a comunicação dessa dilação ao colegiado solicitante, nos termos do art. 15, § 3º, da supracitada norma.
PROPOSTA DE ENCAMINHAMENTO
Diante do exposto, submete-se a presente solicitação do Congresso Nacional, formulada por intermédio do Ofício 115/2018/CFFC-P, de 6/8/2018, pelo presidente da Comissão de Fiscalização Financeira e Controle da Câmara dos Deputados, com base na Proposta de Fiscalização e Controle 162, de 9/4/2018, de autoria da Exma. Sra. Deputada Federal Laura Carneiro, propondo:
 conhecer da presente solicitação, por estarem preenchidos os requisitos de admissibilidade previstos nos artigos 38, inciso II, da Lei 8.443/1992, 232, inciso III, do Regimento Interno do TCU e 4º, inciso I, alínea "b", da Resolução - TCU 215/2008;
 prorrogar por noventa dias, nos termos do art. 15, § 2º, da Resolução TCU 215/2008, o prazo para atendimento integral da presente solicitação, estabelecido no art. 15, inciso II, da Resolução TCU 215/2008;
informar, nos termos do art. 15, § 3º, da Resolução TCU 215/2008, ao Exmo. Sr. Deputado Federal Roberto de Lucena, atual presidente da Comissão de Fiscalização Financeira e Controle da Câmara dos Deputados, o qual enviou a presente solicitação ao Tribunal, que o prazo inicial preconizado pelo art. 15, inciso II, da Resolução TCU 215/2008 de 180 dias para atendimento da demanda elaborada pela aludida comissão teve de ser prorrogado por noventa dias, nos termos do art. 15, § 2º, da Resolução TCU 215/2008, tendo em vista que a apuração solicitada da "suspeita de que ex-diretores da instituição tenham recebido 'vantagens indevidas' para favorecer uma empresa na licitação que resultou no contrato (de compra de equipamentos de impressão de papel moeda) " demanda que este Tribunal tenha acesso a informações dos desdobramentos da Operação Vícios, mencionada na solicitação realizada a esta Corte de Contas, o que requer autorização judicial, até o momento ainda não obtida pelo TCU; e
 dar ciência da decisão que vier a ser adotada à Exma. Sra. Deputada Federal Laura Carneiro, nos termos da minuta de aviso inserida no módulo "Comunicações" do e-TCU.."
								
	   É o Relatório.

não há

Não atuou

SOLICITAÇÃO DO CONGRESSO NACIONAL, NA PESSOA DO PRESIDENTE DA COMISSÃO DE FISCALIZAÇÃO FINANCEIRA E CONTROLE DA CÂMARA DOS DEPUTADOS À ÉPOCA QUE ENCAMINHA A PROPOSTA DE FISCALIZAÇÃO E CONTROLE DE AUTORIA DE ENTÃO DEPUTADA FEDERAL. CONHECIMENTO. PEDIDO DE PRORROGAÇÃO DE PRAZO, NOS TERMOS DO ART. 15, § 2º, DA RESOLUÇÃO TCU 2015/2008 PELA UNIDADE TÉCNICA, PARA ATENDIMENTO INTEGRAL DA SOLICITAÇÃO EM APREÇO. DEFERIMENTO. CIÊNCIA AOS INTERESSADOS.

SOLICITAÇÃO DO CONGRESSO NACIONAL (SCN)

Inicialmente, registro que atuo nos presentes autos por força do art. 152 do Regimento Interno do TCU (RI/TCU) .
2.	De início, conheço da presente representação por estarem preenchido os requisitos de admissibilidade aplicáveis à espécie.
3.	Assim, passo ao exame de Solicitação do Congresso Nacional formulada pelo Presidente da Comissão de Fiscalização Financeira e Controle da Câmara dos Deputados à época, Exmo. Sr. Deputado Federal Roberto de Lucena, para encaminhar proposta de fiscalização da então Deputada Federal Laura Carneiro.
4. 	A solicitação de fiscalização retro, a ser realizada pelo TCU,  tem como  motivação a possibilidade de que ex-diretores da Casa da Moeda do Brasil tenham recebido vantagens indevidas para favorecer uma empresa na licitação que resultou em contrato de compra de equipamentos de impressão de papel moeda. 
5. 	A fim de atender integralmente o pedido encaminhado pela Comissão de Fiscalização Financeira e Controle da Câmara dos Deputados, reputa-se essencial que este Tribunal tenha acesso a informações da Operação Vícios, de acordo com o referido no relatório precedente a este voto,  o que requer autorização judicial  ainda  não concedida a esta Corte de Contas.
6. 	Nesse cenário, a unidade técnica pugna "que o prazo inicial preconizado pelo art. 15, inciso II, da Resolução TCU 215/2008 de 180 dias para atendimento da demanda elaborada pela aludida comissão teve de ser prorrogado por noventa dias, nos termos do art. 15, § 2º, da Resolução TCU 215/2008."
7.	Ao adotar as análises e conclusões da SecexEstatais como minhas razões de decidir no sentido de deferir o pedido da referida unidade técnica, entendo pertinente ajustar a proposta de encaminhamento nos itens relativos às comunicações desta decisão anteriormente destinadas às autoridades referidas no item 3 deste Voto, em vistas das atuais circunstâncias.
8.	Considerando, portanto, a nova legislatura da Câmara dos Deputados que se iniciou há poucos dias sem que haja, até o momento, definição da composição de suas comissões, penso ser adequado que a informação sobre esta deliberação deva ser expedida à Comissão de Fiscalização Financeira e Controle da Câmara dos Deputados. 
9.	Por fim, em vista de que a então Deputada Federal Laura Carneiro, autora da proposta de fiscalizacão, não mais integra o quadro de parlamentares da Câmara dos Deputados, a alínea "d" da proposta de encaminhamento estampada no relatório antecedente a este voto deve ser suprimida. 
Em face do exposto, Voto por que seja adotado o Acórdão que ora submeto ao escrutínio do Pleno.
TCU, Sala das Sessões Ministro Luciano Brandão Alves de Souza, em 13 de fevereiro de 2019.
RAIMUNDO CARREIRO 
Relator